【裁判字號】    89,易,45
【裁判日期】    890714
【裁判案由】    傷害
【裁判全文】
臺灣澎湖地方法院刑事判決                            八十九年度易字第四五號
    公  訴  人  臺灣澎湖地方法院檢察署檢察官
    被      告  乙○○
    被      告  丙○○
    被      告  甲○○
右列被告因傷害案件，經檢察官提起公訴（八十九年度偵字第一二二、第一二八號）
，本院判決如左：
    主  文
乙○○、丙○○共同傷害人之身體，各處拘役伍拾日，如易科罰金，均以參佰元折算
壹日。
甲○○傷害人之身體，處拘役肆拾日，如易科罰金，以參佰元折算壹日。
    事  實
一、乙○○及丙○○於民國八十八年十二月二十四日凌晨二時三十分許，因細故與甲○○發生爭執，竟基於共同傷害之犯意，而甲○○亦基於傷害之犯意，在澎湖縣
    馬公市○○路二十一號「天天開心ＫＴＶ」前之停車場徒手互毆，致甲○○受有
    右顴挫瘀傷約三乘四公分、左眼眶挫瘀傷約四乘五公分、右腳第一趾挫擦傷約零
    點二乘零點五公分及右膝挫擦傷約一乘一點二公分之傷害；乙○○則受有右眼眶
    周圍擦挫傷、右眼眶邊各為零點五乘二公分、零點五乘零點五公分及零點五乘零
    點五公分之三處擦挫傷之傷害。
二、案經甲○○、乙○○訴由臺灣澎湖地方法院檢察署檢察官偵查起訴。
    理  由
一、訊據被告乙○○、甲○○均坦承有互毆之犯行，被告丙○○則矢口否認有何傷害
    之犯行，辯稱：係乙○○、甲○○兩人在打架，伊上前將二人拉開，伊並未參與
    打架云云。經查：右揭被告乙○○、丙○○共同傷害甲○○之事實，業據告訴人
    甲○○指述明確，另被告甲○○傷害乙○○之事實，亦據告訴人乙○○指述明確
    ，核與被告丙○○所述情節相符，亦堪予認定。此外，復有驗傷診斷書二紙附卷
    足稽。綜上所述，被告三人確有互毆之行為，被告丙○○所辯，無非事後卸責之
    詞，不足採信。本案事證明確，被告三人犯行堪予認定。
二、核被告乙○○、丙○○、甲○○所為，均係犯刑法第二百七十七條第一項之傷害
    罪。被告乙○○、丙○○間，有犯意聯絡及行為分擔，均為共同正犯。爰審酌被
    告三人犯罪之動機、手段、目的，被害人所受之傷勢，及被告三人犯後態度等一
    切情狀，分別量處如主文所示之刑，並均諭知易科罰金之折算標準。
據上論斷，應依刑事訴訟法第二百九十九條第一項前段，刑法第二十八條、第二百七
十七條第一項、第四十一條，罰金罰鍰提高標準條例第一條前段、第二條，判決如主
文。
本案經檢察官孫源志到庭執行職務。
中      華      民      國     八十九     年     七     月      十四    日
                                        臺灣澎湖地方法院刑事庭
                                                法  官
附錄本判決論罪之法條：
刑法第二百七十七條第一項：
傷害人之身體或健康者，處三年以下有期徒刑、拘役或一千元以下罰金。


司法院資訊處製作；財團法人民間司法改革基金會備份。
